臺灣彰化地方法院刑事判決　　　　　　　96年度訴字第2540號
公　訴　人　臺灣彰化地方法院檢察署檢察官
被　　　告　甲○○
上列被告因毒品危害防制條例案件，經檢察官提起公訴（九十六
年度毒偵字第五八二二號），被告於準備程序中就被訴事實為有
罪之陳述，經告知簡式審判程序之旨，並聽取公訴人、被告之意
見後，由本院合議庭裁定由受命法官獨任進行簡式審判程序，判
決如下：
    主  文
甲○○施用第一級毒品，累犯，處有期徒刑拾月。
    犯罪事實
一、甲○○前曾有違反麻醉藥品管理條例前科，又於民國八十四
    年間，因違反肅清煙毒條例案件，經本院以八十四年度訴字
    第五九九號判決判處有期徒刑三年三月，上訴後，經臺灣高
    等法院臺中分院以八十四年度上訴字第二四六五號判決駁回
    上訴，並於八十四年十月二十四日確定，嗣入監執行，於八
    十六年十月九日因縮短刑期假釋付保護管束出監，惟於假釋
    期間內又因違反毒品危害防制條例案件，於八十九年一月二
    日，經本院以八十八年度員簡字第二十號判決判處有期徒刑
    三月確定，前揭假釋並經撤銷，而仍需執行殘刑一年四月及
    前開有期徒刑三月之刑期，迨於九十年十月十八日因縮短刑
    期滿執行完畢；後又於九十四年十月三十一日、九十五年二
    月八日，因竊盜、毒品危害防制條例案件，經本院分別以九
    十四年度易字第一一０六號、九十四年度訴字第一六八二號
    判處有期徒刑四月、十月確定，後上開二確定判決並經裁定
    定其應執行之刑為有期徒刑一年一月確定，經送監執行迨於
    九十六年五月五日因縮刑期滿執行完畢，並於翌日即九十六
    年五月六日出監；前復曾因施用毒品案件，經本院以九十一
    年度毒聲字第三三二號裁定送觀察、勒戒，經評定認有繼續
    施用毒品傾向，再經本院以九十一年度毒聲字第六八六號裁
    定令入戒治處所強制戒治一年，嗣因戒治屆滿三月，經本院
    以九十一年度毒聲字第二八五四號裁定停止戒治，所餘戒治
    期間付保護管束，並於九十一年十二月三日停止戒治出所付
    保護管束，嗣又因於保護管束期間違反保護管束應遵守事項
    情節重大，經本院以九十二年度毒聲字第三一一號裁定撤銷
    停止戒治，令入戒治處所繼續執行強制戒治，並於九十二年
    八月三十日執行完畢釋放，由臺灣彰化地方法院檢察署檢察
    官以九十二年度戒毒偵字第五０九、五一０、五一一號為不
    起訴處分確定。猶不思警惕，於前揭強制戒治執行完畢釋放
    後五年內，另基於施用第一級毒品海洛因之犯意，於九十六
    年十月六日晚間七時許，在其位在彰化縣員林鎮中央里田中
　　央巷19之10號住所前之某不詳姓名、年籍綽號「俊明」之成
　　年友人不詳車號之車上，以將少許第一級毒品海洛因粉末羼
　  入香菸內，再點火施用之方式，施用第一級毒品海洛因一次
    。嗣於九十六年十月八日下午五時三十五分，因執行毒品人
    口定期調驗，經警持臺灣彰化地方法院檢察署檢察官所核發
    之強制採尿許可書強制到場採尿，其經警採集之尿液送驗後
    ，結果確呈嗎啡陽性反應，始知悉上情。
二、案經彰化縣警察局員林分局報請臺灣彰化地方法院檢察署檢
    察官偵查起訴。
    理  由
一、上揭施用第一級毒品海洛因一次之犯罪事實，業據被告甲○
    ○於本院審理時坦承不諱，而被告於九十六年十月八日下午
    五時三十五分，為警所採集之尿液經送檢驗，其結果確呈現
    嗎啡陽性反應，有彰化縣警察局員林分局委託檢驗尿液代號
    與真實姓名對照證單一紙及詮昕科技股份有限公司濫用藥物
    尿液檢驗報告一紙附卷可稽。再參酌以海洛因係嗎啡經化學
    合成之半人工合成品，藥（毒）性倍於嗎啡。其經施打進入
    人體，藉人體解毒系統之代謝作用而分解成藥（毒）性較低
    之嗎啡，故於施打海洛因之煙毒犯尿液中，可檢出嗎啡煙毒
    反應，而一般吸食或施打煙毒品（或麻醉藥品），經人體代
    謝作用於八小時之內，即有百分之八十之量於尿中排出，二
    十四小時之後，續有約剩餘量之百分之九十再排出，七十二
    小時之後仍有微量排出，吸食或施打者個人體質不同，其排
    出時間亦會有所差異，尤其成癮者（抗藥性強）其於吸食後
    一百二十小時內所採之尿液，配合較具公信力之儀器（如氣
    相層析質譜儀），仍「可能」被檢測出，此有憲兵司令部八
    十年五月七日（八十）鑑驗字第一七四六號函影本一份附卷
    可參。從而，被告於本院審理時自白其曾於九十六年十月六
    七日晚間七時許，施用第一級毒品海洛因一次，核與事實相
    符，足堪採信。又前復曾因施用毒品案件，經本院以九十一
    年度毒聲字第三三二號裁定送觀察、勒戒，經評定認有繼續
    施用毒品傾向，再經本院以九十一年度毒聲字第六八六號裁
    定令入戒治處所強制戒治一年，嗣因戒治屆滿三月，經本院
    以九十一年度毒聲字第二八五四號裁定停止戒治，所餘戒治
    期間付保護管束，並於九十一年十二月三日停止戒治出所付
    保護管束，嗣又因於保護管束期間違反保護管束應遵守事項
    情節重大，經本院以九十二年度毒聲字第三一一號裁定撤銷
    停止戒治，令入戒治處所繼續執行強制戒治，並於九十二年
    八月三十日執行完畢釋放，由臺灣彰化地方法院檢察署檢察
    官以九十二年度戒毒偵字第五０九、五一０、五一一號為不
    起訴之處分確定。故被告於強制戒治執行完畢釋放後五年內
    ，再為施用第一級毒品之犯行，本件事證明確，被告施用第
    一級毒品海洛因之犯行洵堪認定。
二、按海洛因係毒品危害防制條例所定之第一級毒品，不得非法
　　施用。是被告甲○○施用第一級毒品海洛因之行為，核係犯
　  毒品危害防制條例第十條第一項之施用第一級毒品罪。查被
    告為供施用第一級毒品而持有該級毒品之低度行為，應為施
    用之高度行為所吸收，不另論罪。又查被告前曾於九十四年
    十月三十一日、九十五年二月八日，因竊盜、毒品危害防制
    條例案件，經本院分別以九十四年度易字第一一０六號、九
    十四年度訴字第一六八二號判處有期徒刑四月、十月確定，
    後上開二確定判決並經裁定定其應執行之刑為有期徒刑一年
    一月確定，經送監執行迨於九十六年五月五日因縮刑期滿執
    行完畢，並於翌日即九十六年五月六日出監，有臺灣高等法
    院被告前案紀錄表、在監在押全國紀錄表及臺灣彰化地方法
    院檢察署刑案資料查註紀錄表各一份在卷可稽，其於受有期
    徒刑執行完畢後，五年以內故意再犯本件有期徒刑以上之罪
    ，為累犯，應依刑法第四十七條第一項之規定加重其刑。爰
    審酌被告曾因施用毒品經送觀察、勒戒及強制戒治，而仍未
    知警惕又再犯本案之罪，足見其雖經觀察、勒戒及強制戒治
    等之治療程序，仍未徹底袪除施用毒品遠離毒害，顯未能善
    體國家設置觀察、勒戒等機構，協助毒品施用者戒除毒害之
    良法美意，惟念及施用毒品本質上係戕害自身健康之行為，
    尚未嚴重破壞社會秩序或侵害他人權益，及其施用第一級毒
    品海洛因之次數僅一次，犯罪之動機、目的、所生危害及犯
    罪後坦承犯行態度尚屬良好等一切情狀，量處如主文所示之
    刑，以示懲儆（本件被告犯罪時間係在九十六年四月二十四
    日以後，因不符合中華民國九十六年罪犯減刑條例之減刑條
    件，故尚無從依上開條例之規定減刑）。
據上論斷，應依刑事訴訟法第二百七十三條之一第一項、第二百
九十九條第一項前段，毒品危害防制條例第十條第一項、第二十
三條第二項，刑法第十一條前段、第四十七條第一項，判決如主
文。
本案經檢察官余建國到庭執行職務。
中　　華　　民　　國　九十六　年　　十二　月　三十一　日
                  刑事第五庭    法  官  許旭聖
以上正本證明與原本無異。
如不服本判決，應於判決送達後十日內，向本院提出上訴書狀「
切勿逕送上級法院」，上訴書狀應「敘述具體上訴理由」，並按
他造當事人之人數附具繕本，上訴於臺灣高等法院臺中分院。
中　　華　　民　　國　九十六　年　　十二　月　三十一　日
                                書記官  黃幼華
附錄本案論罪科刑法條：
毒品危害防制條例第十條第一項：
施用第一級毒品者，處六月以上五年以下有期徒刑。
